# 创始经营团队的初始出资是否需要确认股份支付费用

提问人：hanjiangliye 时间：2022-07-04 13:54:11
A公司于 2020 年 1 月成立，注册资本 9000 万元，全部由创始经营团队认缴。 2020 年 6 月A公司进行了第一轮融资，外部投资者按照 15 亿的估值投资入股，注册资本由9,000万元增加至3,0000万元，外部投资者以105,000万元认缴21,000万元，股权结构为创始经营团队持股30%，外部投资者持股70%。其中，创始经营团队通过合伙持股平台，构成一致行动人，外部投资者持股较为分散，持股比例最高的外部投资者持股约20%左右。创始经营团队的部分出资来源于外部投资人借款。A公司所处行业属于资金密集型、资产密集型行业，所需的投资额非常大，项目建设周期超过 1 年，创始经营团队出资部分不可能完成整个项目所需投资。外购投资者在投资入股时要求创始经营团队的服务期不得少于 3 年。
针对创始经营团队的初始投资是否需要确认股份支付费用，有两种观点：
1 、第一种观点，创始经营团队先成立了A公司，外部投资者因为创始经营团队过往的行业经验等才给予A公司估值 15 亿元，外部投资者和创始经营团队服务期的约定，是为了保护其自身利益，因此，不需要确认股份支付。
2 、第二种观点，A公司所处行业属于资金密集型、资产密集型行业，仅靠创始经营团队的初始出资不可能完成整个项目投资，因此，创始经营团队、外部投资人的出资实际构成了一揽子行为，外部投资人基于创始经营团队过往行业经验给予了 15 亿估值，前期创始经营团队低价初始出资需要确认股份支付费用。
请问陈版主及各位网友，哪一种观点更符合企业会计准则规定？

回答人：chenyiwei
理论上第二种观点更合理。即外部投资人之所以认可创始人团队的低价出资，是预期创始人团队将以其专业技能、人脉资源等可辨认或者不可辨认的资源向A公司持续进行资本性投入，因此这部分低价实际上是包含了对未来服务的补偿，且事实上也约定了“创始经营团队的服务期不得少于 3 年”，即存在服务期约定。